臺灣高雄地方法院刑事判決　　　　　　　94年度訴字第3443號
公　訴　人　臺灣高雄地方法院檢察署檢察官
被　　　告　甲○○
　　　　　　　　　　現另案於臺灣高雄監獄執行中
上列被告因毒品危害防制條例案件，經檢察官提起公訴（94年度
毒偵字第6427號），被告於本院準備程序中自白犯罪，經合議庭
裁定由受命法官依簡式審判程序獨任審理，判決如下：
    主  文
甲○○施用第一級毒品，累犯，處有期徒刑柒月。
    事  實
一、甲○○曾於民國79年間因懲治盜匪條例案件，經臺灣高等法
    院臺中分院以79上少訴字第51號判決判處有期徒刑12年，並
    經最高法院駁回上訴確定，又於79年間因槍砲彈藥刀械管制
    條例案件，經臺灣臺中地方法院以79年度訴字第466 號判決
    判處有期徒刑4 月，嗣經聲請減刑，並將前開二案件定應執
    行刑為有期徒刑12年1 月，於88年2 月2 日因縮短刑期假釋
    出監，再因公共危險罪經本院以89年度雄簡字第107 號判決
    判處拘役30日，因其再犯罪，經撤銷前開假釋，就殘刑2 年
    10月2 日入監執行，於92年6 月5 日縮短刑期執行完畢翌日
    出監。另因施用毒品案件，經本院以89年度毒聲字第2337
    號裁定送觀察、勒戒後，認無繼續施用毒品之傾向，由臺灣
    高雄地方法院檢察署檢察官於89年3 月29日，以89年度毒偵
    字第2359號不起訴處分確定在案；復因施用毒品案件，再經
    臺中地方法院檢察署檢察官，依臺灣臺南地方法院89年度毒
    聲字第1759號裁定送觀察、勒戒後，認無繼續施用毒品之傾
    向，視為執行完畢，於89年12月7 日釋放出所，並由臺灣臺
    中地方法院檢察署檢察官於89年12月6 日，以89年度毒偵字
    第7378號不起訴處分確定在案。詎甲○○猶不知悔改，於94
    年5 月18日晚間8 時30分許回溯24小時內之某時，在其所駕
    駛之車內，將海洛因摻入香煙內吸食之方式，施用第一級毒
    品海洛因1 次。嗣為警於94年5 月18日下午4 時30分許，在
    高雄縣鳳山市○○○路與埤頂街口查獲並採尿送驗，檢出有
    嗎啡及甲基安非他命之陽性反應（施用甲基安非他命部分，
    另行併案審理），始悉上情，並扣得非甲○○所有，亦非用
    以施用本件第一級毒品之玻璃球吸食器2 支。
二、案經高雄市政府警察局苓雅分局報請臺灣高雄地方法院檢察
    署檢察官偵查起訴。
    理  由
一、本件被告甲○○所犯係死刑、無期徒刑、最輕本刑為3 年以
    上有期徒刑以外之罪，其於準備程序中就被訴事實為有罪之
    陳述，經法官告知簡式審判程序之旨，並聽取公訴人及被告
    之意見後，認為適宜由受命法官獨任進行簡式審判程序，依
    刑事訴訟法第273 條之1 第1 項規定，裁定由受命法官獨任
    進行審判程序，合先敘明。
二、訊據被告對於上揭施用第一級毒品海洛因之事實，坦承不諱
    ，而被告為警所採之尿液，經送高雄市立凱旋醫院，以酵素
    免疫法（EIA）及 氣相層析質譜法（GC/M S）方法檢驗結果
    ，呈嗎啡陽性反應，此有該醫院94年5 月30日之濫用藥物尿
    液檢驗報告1 紙附卷可稽，是被告自白與事實相符，被告施
    用第一級毒品海洛因之犯行，應堪認定。
三、被告前於89年間，因施用毒品案件，分別經本院及臺灣臺南
    地方法院裁定送觀察、勒戒後，均認無繼續施用毒品之傾向
    ，視為執行完畢，並分別於89年3月30日及89年12月7日釋放
    出監，並分別由臺灣高雄地方法院檢察署檢察官及臺中地方
    法院檢察署檢察官，以89年度毒偵字第2359號、89年度毒偵
    字第7378號為不起訴處分，此有臺灣高等法院被告前案紀錄
    表1 紙在卷可參，是被告自94年5 月18日間8 時30分許回溯
    24小時內之某時，施用第一級毒品海洛因1 次之行為，既然
    均係在89年12月7 日觀察勒戒執行完畢釋放後，5 年內再犯
    毒品危害防制條例第10條第1 項之罪，應依毒品危害防制條
    例第23條第2 項之規定，予以處罰。
四、核被告所為，係犯毒品危害防制條例第10條第1 項之施用第
    一級毒品罪。被告持有第一級毒品後進而施用，其持有之低
    度行為均應為施用之高度行為所吸收，故不另論其持有毒品
    罪。又被告前於79年間因懲治盜匪條例案件，經臺灣高等法
    院臺中分院以79上少訴字第51號判決判處有期徒刑12年，並
    經最高法院駁回上訴確定，又於79年間因槍砲彈藥刀械管制
    條例案件，經臺灣臺中地方法院以79年度訴字第466 號判決
    判處有期徒刑4 月，嗣經聲請減刑，並將前開二案件定應執
    行刑為有期徒刑12年1 月，於88年2 月2 日因縮短刑期假釋
    出監，再因公共危險罪經本院以89年度雄簡字第107 號判決
    判處拘役30日，因其再犯罪，經撤銷前開假釋，就殘刑2 年
    10月2 日入監執行，於92年6 月5 日縮短刑期執行完畢翌日
    出監，有前開被告前案紀錄表1 紙在卷可佐，被告於有期徒
    刑執行完畢，5 年內再犯本件有期徒刑以上之罪，為累犯，
    應依刑法第47條之規定，加重其刑。爰審酌被告前因施用毒
    品經觀察、勒戒之程序後，仍不知悛悔，不思戒除惡習，竟
    再次施用毒品自戕其身，顯然缺乏戒絕毒品之決心，有再入
    監矯治必要，惟其行為尚未害及他人及其犯後坦承犯行，態
    度尚稱良好等一切情狀，量處如主文所示之刑。
五、至扣案之玻璃球吸食器2 支，並非供本件施用第一級毒品之
    用，被告並供承非其所有，亦非違禁物，爰不予宣告沒收，
    併予指明。
據上論斷，應依刑事訴訟法第299 條第1 項前段、第273 條之1
第1 項，毒品危害防制條例第10條第1 項，刑法第11條前段、第
47條，判決如主文。
本案經檢察官乙○○到庭執行職務。
中　　華　　民　　國　　94　　年　　10　　月　  31　　日
                  刑事第十庭    法　官  楊淑珍
以上正本證明與原本無異。
如不服本判決，應於判決送達後10日內，向本院提出上訴狀。
中　　華　　民　　國　　94　　年　　10　　月    31　　日
                                書記官  林秀敏
附錄本件論罪法條全文：
毒品危害防制條例第10條
施用第一級毒品者，處6月以上5年以下有期徒刑。
施用第二級毒品者，處3年以下有期徒刑。
